臺灣桃園地方法院刑事判決　　　　　　　94年度訴字第2403號
公　訴　人　臺灣桃園地方法院檢察署檢察官
被　　　告　甲○○
　　　　　　　　　　（現另案在臺灣臺北監獄執行中）
上列被告因毒品危害防制條例案件，經檢察官提起公訴（94年度
毒偵緝字第322 號），本院合議庭裁定改依簡式審判程序，茲判
決如下：
    主  文
甲○○施用第一級毒品，累犯，處有期徒刑壹年肆月。
    事  實
一、甲○○前於民國86年間因違反肅清煙毒條例案件，經臺灣雲
    林地方法院以87年度訴字第51號判決判處有期徒刑3 月確定
    ，於88年1 月19日執行完畢；於87年間，因施用毒品案件，
    經臺灣士林地方法院以87年度毒聲字第245 號裁定送觀察、
    勒戒，於87年7 月7 日入戒治處所，後認無繼續施用毒品之
    傾向，於87年7 月24日出所，並經臺灣士林地方法院檢察署
    檢察官以87年度偵字第6415號不起訴處分確定；於88年間因
    詐欺案件，經臺灣臺北地方法院以88年度自緝字第10號判決
    判處有期徒刑3 月，經提起上訴，經臺灣高等法院以88年度
    上易字第2021號判決駁回上訴確定；同年間因施用毒品案件
    ，經檢察官提起公訴並聲請強制戒治，強制戒治部分，經臺
    灣臺北地方法院以88年度毒聲字第748 號裁定送強制戒治，
    其後經臺灣臺北地方法院以88年度毒聲字第2196號裁定停止
    戒治，於89年3 月18日因停止戒治付保護管束期滿而執行完
    畢；前開起訴部分，經臺灣臺北地方法院以88年度訴字第69
    5 號判決判處有期徒刑8 月確定；上開2 罪經臺灣高等法院
    以89年度聲字第777 號裁定定應執行有期徒刑10月確定，於
    90年4 月7 日執行完畢（構成累犯）；甲○○於上開刑之執
    行前，復於89年間因施用毒品案件，經檢察官提起公訴並聲
    請強制戒治，強制戒治部分，經臺灣臺中地方法院以90年度
    毒聲字第81號裁定送強制戒治，於91年7 月6 日執行完畢；
    另前開起訴部分，經臺灣臺中地方法院以90年度訴字第174
    號判決判處有期徒刑1 年6 月，經提起上訴，經臺灣高等法
    院臺中分院以90年度上訴字第784 號判決駁回上訴確定；於
    90 年 間因竊盜案件，經臺灣臺北地方法院以90年度易字第
    1412 號 判決判處有期徒刑5 月確定，經提起上訴，經臺灣
    高等法院以91年度上易字第292 號判決駁回上訴確定；於91
    年間因違反毒品危害防制條例案件，經臺灣高等法院以91年
    度上訴字第413 號判決判處有期徒刑1 年2 月確定；上開3
    罪經臺灣高等法院以91年度聲字第1050號裁定定應執行有期
    徒刑2 年10月確定，於93年7 月21日縮短刑期假釋出監，復
    經撤銷假釋，於94年9 月5 日入監，尚應執行殘刑7 月18日
    ，現仍在執行中。
二、詎甲○○猶不知悔改，於上開假釋出監後，即復另行起意，
    於93年8 月9 日凌晨某時，在臺北縣蘆洲市某處之住處內，
    以注射針筒施用第一級毒品海洛因1 次。嗣於93年8 月9 日
    至臺灣板橋地方法院檢察署報到並經採尿送驗，始知上情。
三、案經臺灣板橋地方法院檢察署觀護人函送臺灣板橋地方法院
    檢察署檢察官，呈請臺灣高等法院檢察署檢察長令轉臺灣雲
    林地方法院檢察署檢察官，再呈請臺灣高等法院檢察署檢察
    長令轉臺灣桃園地方法院檢察署檢察官偵查起訴。
    理  由
一、按刑事訴訟法第273 條之1 規定除被告所犯為死刑、無期徒
    刑、最輕本刑為3 年以上有期徒刑之罪或高等法院管轄第一
    審案件者外，於審判期日前之程序進行中，被告先就被訴事
    實為有罪之陳述時，審判長得告知被告簡式審判程序之旨，
    並聽取當事人、代理人、辯護人及輔佐人之意見後，裁定進
    行簡式審判程序。經查，本件被告甲○○被訴違反毒品危害
    防制條例案，非前開不得進行簡式審判程序之案件，經被告
    於本院審理時就被訴事實為有罪之陳述，且經本院告知被告
    簡式審判程序之旨，聽取被告及檢察官之意見後，爰依上開
    刑事訴訟法第27 3條之1 之規定，當庭裁定改依簡式審判程
    序審判之，合先敘明。
二、上揭犯罪事實，業據被告甲○○於本院審理時坦承於93年8
    月9 日凌晨某時在臺北縣蘆洲市某處之住處內有施用第一級
    毒品海洛因犯行不諱，且被告於93年8 月9 日經採集尿液送
    請臺灣檢驗科技股份有限公司以EIA 酵素免疫分析法為初步
    檢驗，復以GC/MS 氣相層析/ 質譜儀法為確認檢驗結果，確
    呈可待因、嗎啡陽性（可待因、嗎啡均為海洛因代謝物質）
    反應，此有該公司出具之濫用藥物尿液檢驗報告、臺灣板橋
    地方法院檢察署受保護管束人（被告）尿液檢體監管紀錄表
    各1 份在卷。而按海洛因經注射入人體後，約80％於24小時
    內自尿中排出，一般而言，尿液中能否驗出嗎啡陽性與其投
    與量、投與途徑、採尿時間、個人體質及檢驗方法之靈敏度
    有關，國外曾有文獻報導注射6 毫克之海洛因鹽酸鹽，其代
    謝物嗎啡之平均可檢出時限約為26小時，此有行政院衛生署
    藥物食品檢驗局81年9 月8 日81藥檢壹字第8114885 號函可
    按，且以氣相層析質譜分析法作藥物及其代謝產物之定性及
    定量分析檢驗者，幾乎不會有偽陽性反應產生，亦即如尿液
    中未含有煙毒之反應者，即不可能產生因藥物所引起之偽陽
    性反應，此為毒品檢驗學之常規，亦為本院辦理相關違反毒
    品危害防制條例案件所知悉，是以上開檢驗結果當足以認定
    為真實而堪予採信。本件被告所排尿液經檢驗後既呈可待因
    、嗎啡陽性反應，自足徵被告應有於93年8 月9 日經採尿前
    回溯前26小時期間內某一時刻有施用海洛因1 次之行為，是
    被告自白其於93年8 月9 日凌晨某時在臺北縣蘆洲市某處之
    住處內有施用第一級毒品海洛因1 次等情應與事實相符，應
    可採信。至公訴人雖認本件被告施用海洛因地點為「臺北縣
    蘆洲市○○路245 號」云云，然查「臺北縣蘆洲市○○路24
    5 號」係臺北縣蘆洲市戶政事務所之址，有個人基本資料查
    詢結果1 紙在卷足憑，該址顯非被告住處，且被告於本院審
    理時已供明其係在臺北縣蘆洲市門牌號碼不詳之租屋處施用
    海洛因等語，是公訴人此部分認定，尚有未洽，應予更正。
    又被告前因施用毒品案件，迭經觀察、勒戒及強制戒治，最
    近1 次係於91年7 月6 日強制戒治執行完畢，有臺灣高等法
    院被告前案紀錄表1 份附卷足憑。被告於上揭時地非法施用
    第一級毒品海洛因之行為，係5 年內再犯毒品危害防制條例
    第10條第1 項之施用第一級毒品罪，是本件事證明確，其犯
    行洵堪認定，應依法論科。
三、核被告甲○○所為，係犯毒品危害防制條例第10條第1 項之
    施用第一級毒品罪。其非法持有海洛因之低度行為，為其非
    法施用之高度行為所吸收，不另論罪。查被告於88年間因詐
    欺案件，經臺灣臺北地方法院以88年度自緝字第10號判決判
    處有期徒刑3 月，經提起上訴，經臺灣高等法院以88年度上
    易字第2021號判決駁回上訴確定；同年間另以違反毒品危害
    防制條例案件，經臺灣臺北地方法院以88年度訴字第695 號
    判決判處有期徒刑8 月確定；上開2 罪經臺灣高等法院以89
    年度聲字第777 號裁定定應執行有期徒刑10月確定，甫於90
    年4 月7 日執行完畢，有臺灣高等法院被告前案紀錄表1 份
    附卷可稽，其於5 年之內再犯本件有期徒刑以上之罪，為累
    犯，應依法加重其刑。爰審酌被告施用第一級毒品，戕害自
    身身心，前已數次接受觀察、勒戒或強制戒治處分及刑之執
    行，仍無戒除毒癮之決心，惟犯罪後坦承犯行，且施用次數
    僅有1 次及其素行等一切情狀，量處如主文所示之刑，以示
    懲儆。至被告用以施用第一級毒品海洛因所用之注射針筒並
    未扣案，且被告用以施用毒品時間距今已1 年餘，現是否仍
    存在，即屬不明，為免將來執行困難，爰不予宣告沒收。
據上論斷，應依刑事訴訟法第299 條第1 項前段，毒品危害防制
條例第10條第1 項，刑法第11條前段、第47條，判決如主文。
本案經檢察官嵇珮晶到庭執行職務。
中　　華　　民　　國　　94　　年　　12　　月　　30　　日
                  刑事第二庭    法　官　鄭吉雄
以上正本證明與原本無異。
如不服本判決，應於送達後10日內，向本院提出上訴狀（應附繕
本），上訴於臺灣高等法院。
                                書記官  陳慧玲
中　　華　　民　　國　　95　　年　　1 　　月　　3 　　日
附錄法條：
毒品危害防制條例第10條第1 項
施用第一級毒品者，處 6 月以上 5 年以下有期徒刑。
